【裁判字號】    89,聲再,55
【裁判日期】    890428
【裁判案由】    竊盜
【裁判全文】
臺灣高等法院臺南分院刑事裁定        八十九年度聲再字第五五號  Ａ
      再審聲請人
      即受判決人  甲  ○  ○
右聲請人因竊盜案件，對於本院八十九年度上易字第四七號中華民國八十九年二月八
日確定判決（台灣雲林地方法院八十八年度易字第八二一號、臺灣雲林地方法院檢察
署八十八年度偵字第三九九五號；暨併案臺灣彰化地方法院檢察署八十八年度偵字第
八二三八號），聲請再審，本院裁定如左：
      主      文
再審之聲請駁回。
      理      由
一、聲請意旨略稱：聲請人要求傳訊被害人陳鄭珠、高利夫、證人李淑芬、許麗訪、
    王秋琴及被害人陳鄭珠之孫到庭對質及作證，但原審仍予恝置，惟被害人陳鄭珠
    於警訊、偵查及地方法院審理時所供下樓看電視及發現被告之時間及方式，非惟
    前後矛盾，且與事實不符，而聲請人在陳鄭珠住所首遇者乃陳鄭珠之孫，且其時
    因覺腳痛始將鞋脫提手上，又綜觀全卷，並無被害人高利夫表示訴追之具體表示
    ，應傳訊以確認之，且高利夫於警訊及偵查中所供屋內有無遭破壞亦前後供述不
    一，再受判決人確曾向證人許麗訪詢問附近有無房屋出租，而許麗訪則指示可往
    高利夫住處方向詢問，此受判決人已提出與其對話之錄音帶證明，卻未獲調查，
    另證人李淑芬住所與被害人高利夫住處分屬兩村，間距非近，不能僅憑伊證稱無
    人欲出租房屋等語，而認受判決人仍恣意進入被害人高利夫住處，行跡益見可疑
    ，末被害人陳鄭珠及高利夫二人均係離開住所，但住處皆未上鎖，雖二處受判決
    人巧合進入，但仍非無在受判決人進入前，已有他人入內行竊可能，以上均足生
    影響判決之重要證據，但均漏未審酌，爰依刑事訴訟法第四百二十一條提起本件
    再審聲請云云。
二、查刑事訴訟法第四百二十一條所謂足生影響於判決之重要證據漏未審酌，必須該
    證據在原審審判當時已經提出，而為調查注意所不及，且須確實足以動搖原確定
    判決者為限，苟該證據業經原確定判決予以指駁，或如經斟酌亦不足以動搖原確
    定判決者，即非屬之。本件原確定判決已於理由中詳述認定被告犯罪之依據，並
    說明被害人陳鄭珠雖前後所供到樓下看電視時間有所差異，且若依警訊所供，乃
    係在一樓見被告下樓，茍依在檢察官偵查中所言，則係自二樓下樓時，見被告人
    在一樓，仍不影響被告犯罪事實的成立，而被告請求傳訊之證人李淑芬，已於原
    第一審到庭結證甚明，其證詞並不足據為被告有利之認定，自無再傳喚之必要，
    而證人許麗訪致函法院稱：被告曾借問其有無房屋出租，伊答稱：「無」外，餘
    均無所知，足見渠未到庭，仍無礙事實之發現，而縱被告提出其與許麗訪對話之
    錄音譯文屬實，亦無足即認可推翻原確定判決所認定事實，另被告聲請傳喚王秋
    琴之待證事項亦無法改變其犯罪事實，至被害人已指訴明確，更無再傳之必要，
    且被害人高利夫於警訊中已表明希望對被告提出告訴（參見員林警分局卷第四頁
    ），亦經本審調閱原卷核閱屬實，本件聲請意旨就原確定判決已摒棄不用之證據
    ，仍執前詞抗辯，要屬圖卸其責，本件再審之聲請，難認有理由，應予駁回。
據上論斷，爰依刑事訴訟法第四百三十四條第一項，裁定如主文。
中    華    民    國      八十九      年      四      月      二十八    日
                                  臺灣高等法院臺南分院刑事第二庭
                                      審判長法官  游    明    仁
                                            法官  林    永    茂
                                            法官  蘇    重    信
右正本證明與原本無異。
不得抗告。
                                      法院書記官  李    珍    鳳
中    華    民    國      八十九      年      五      月        二      日


司法院資訊處製作；財團法人民間司法改革基金會備份。
